臺灣高雄地方法院刑事判決　　　　　　　　　　　　九十一年度訴字第一五二三號
　　公　訴　人　臺灣高雄地方法院檢察署檢察官
　　被　　　告　甲○○
右列被告因妨害公務案件，經檢察官提起公訴（九十年度偵字第一六八八四號），本
院判決如左：
    主  文
甲○○隱匿公務員職務上委託第三人掌管之物品，處有期徒刑拾月。
    事  實
一、甲○○於民國八十九年七月間擔任位於高雄縣鳳山市○○路二十七號之「德樂資
    訊社」之負責人，於八十九年七月十三日起，未依規定辦理營利事業登記，在前
    開店內擺放「九七水果台」一台、「超世紀賓果」三台、「春秋三代（小瑪莉）
    」三台，及「王牌對決」一台等電子遊戲機共八台供不特定客人投幣打玩，而違
    法經營電子遊戲場業，於八十九年七月十六日零時三十五分許，為高雄縣警察局
    鳳山分局新甲派出所員警臨檢查獲（甲○○違反電子遊戲場業管理條例部分，業
    經台灣高等法院高雄分院以八十九年度上易字第二０六六號判決有期徒刑一年確
    定），並當場扣得前開電子遊戲機台共八台，警方於查獲後將上述扣押之電子遊
    戲機均委託被告甲○○代為保管，詎被告甲○○竟基於隱匿公務員委託第三人掌
    管物品之犯意，於不詳時間、地點，將上述代為保管之扣押物品予以隱匿，嗣台
    灣高雄地方法院檢察署檢察官函請陳得樂於九十年七月九日前將上述代為保管之
    電子遊戲機台送至前開地檢署贓物庫，以便執行沒收處分時，甲○○均置之不理
    ，始查悉前情。
二、案經臺灣高雄地方法院檢察署檢察官主動偵查起訴。
    理  由
一、訊據被告甲○○固坦承於前開時、地擔任「德樂資訊社」之負責人，且於上揭時
    間為警查獲擺設電子遊戲機台，並有填寫前開機台保管條等情不諱，惟矢口否認
    有何妨害公務之犯行，先辯稱：為警查獲後，伊所保管之機台均仍放置在店內，
    且並未收到法院沒入處分命令，且伊於九十年八月份入監服刑，就未管理店內事
    情，目前機台在何處伊並不知情云云，復改稱：扣案機台均由警方帶走，並未交
    給伊保管，伊並未隱匿云云。
二、經查：
（一）高雄縣警察局鳳山分局新甲派出所於八十九年七月十六日零時三十五分許，至
      位於高雄縣鳳山市○○路二十七號之「德樂資訊社」實施臨檢，並查獲負責人
      即被告甲○○違反電子遊戲場管理條例案件，並扣得電子遊戲機具九七水果台
      一台、超世紀賓果三台、春秋三代三台及王牌對決一台等共八台遊戲機台，並
      由被告簽立帶案保管物品條後，即將前開電子遊戲機台交予被告保管乙節，業
      據被告供承不諱，復有前開臨檢紀錄之違反社會秩序維護法案件現場紀錄表及
      帶案保管條物品條各一份在卷足憑，是前開八台電子遊戲機台係公務員職務上
      委託第三人掌管之物品，自堪認定。
（二）復據證人即「德樂資訊社」之職員乙○○在庭證稱：伊在八十九年間，在高雄
      縣鳳山市○○路二十七號「順昌超商」內擔任收銀之職員，被告當時是負責人
      ，店內有擺放電子遊戲機台，為警查獲過一至二次，其中有一次由伊簽保管條
      ，但電子遊戲機台均仍放置在超商內等語綦詳，而前開所查扣之電子遊戲機台
      均已未放置於高雄縣鳳山市○○路二十七號，亦有高雄縣警察局鳳山分局九十
      年十二月二十四日以鳳警刑字第一四二０四號函一份在卷可按，且被告並自承
      ：伊所投資之超商雖有許多股東，但所擺設之機台均係伊處理，並未授權其他
      人處理，股東並不管機台之事，在店員乙○○離職時，前開機台仍放置在超商
      內等語，足見被告對於前開為警所查扣之電子遊戲機台均知之甚明，足認前開
      機台為被告實際保管中。
（三）且被告租用前開處所經營「德樂資訊社」，係從八十九年六月間起至九十年五
      月份止，亦有高雄縣警察局鳳山分局九十一年四月十五日鳳警刑字第０九一０
      ０二四一七八號函一份載述明確，並據證人即前開處所之屋主趙振源證稱：於
      八十九年六月間至九十年五月間，有二名男子向伊承租大明路二十七號一樓房
      子，租約上簽有被告姓名，租約為一年，現已換人承租，被告事後有無將店內
      物品搬走伊並不知情等語，與證人即目前在該處經營飲料、電子零件及電動機
      台買賣之楊守誠亦證稱：伊自九十一年四月間起承租大明路二十七號一樓，係
      透過朋友介紹姓名、年籍均不詳自稱「王先生」之人承租該處經營電動機台、
      電子零件及飲料買賣，伊搬進去時是空屋，原有物品均搬走後伊才搬進去等語
      甚明，顯見屋主及事後搬進該處之人均為處理被告所放置之前開電子遊戲機台
      等情甚明。
（四）另台灣高雄地方法院檢察屬於九十年七月二日發函通知被告應於九十年七月九
      日前將代為保管之前開扣案物品檢送台灣高雄地方法院檢察署贓物庫處理，並
      於九十年七月三日十七時許由本人收受前開扣押（沒收）物品處分命令，有台
      灣高雄地方法院檢察署九十年七月二日以雄簡楠崑九十執聲字一一０二字第四
      一四一五號函、扣押（沒收）物品處分命令，及送達回證各一份均在卷足憑，
      又被告係於九十年八月二十一日始入監服刑，亦有台灣高雄地方法院法務部在
      監在押資料表一份附卷可按，被告亦自陳住所地設於高雄市苓雅區○○○路七
      十一號，顯見前開執行沒入命令已合法送達予被告收受，縱然非被告親自收受
      ，顯為員工代為收受，衡情，被告將印章放置於店內授權店內員工代為收受相
      關信件，被告空言辯稱不知收受前開沒入處分命令，顯與常情相違，不足採信
      。
（五）至於高雄縣警察局鳳山分局九十一年七月二十六日以鳳警刑自章字第０九一０
      ０二七四七八號函所稱於八十九年七月十六日零時三十五分，前往高雄縣鳳山
      市○○路二十七號「德樂資訊社」執行臨檢勤務，未查扣任何電子遊戲機具部
      分，顯與前開現場紀錄表所載有誤，尚難遽為有利於被告之認定，附此說明。
（六）據上說明，足認被告經公務員職務上委託掌管前開八台電子遊戲機台，確實擔
      任實際保管者，空言辯稱，未委託任何人保管或處理前開所保管之機台，憑空
      消失，然卻稱不知前開機台放置何處，顯有隱情，被告前開所辯顯係卸責之詞
      ，不足採信。顯為被告故意予隱匿不告知所在，本件事證明確，犯行應堪認定
      。
二、核被告甲○○所為，係犯刑法第一百三十八條之妨害公務罪。爰審酌被告前有竊
    盜、贓物、賭博、違反勞動基準法及妨害公務等前科，素行不佳，有台灣高等法
    院被告全國前案紀錄表可按，因違反電子遊戲場業管理條例案件，對於公務員所
    交予被告保管之扣案物品，竟仍予以隱匿，漠視公權力之執行，犯罪之手段、目
    的，及犯罪後仍否認犯行，未見悔意等一切情狀，量處如主文所示之刑，以資懲
    儆。
據上論結，應依刑事訴訟法第二百九十九條第一項前段、刑法第一百三十八條，判決
如主文。
中      華      民      國    九十一    年      九      月     十六     日
                              臺灣高雄地方法院刑事第四庭
                                   法     官   程克琳
右正本證明與原本無異。
如不服本判決，應於判決送達後十日內，向本院提出上訴狀。
                                    書 記 官    梁瑜玲
中    華    民    國      九十一      年      九      月      十六      日
【附錄本件論罪科刑法條】
刑法第一百三十八條：
毀棄、損壞或隱匿公務員職務上掌管或委託第三人掌管之文書、圖畫、物品，或致令
不堪用者，處五年以下有期徒刑。
